【裁判字號】    90,易,242
【裁判日期】    900504
【裁判案由】    竊盜
【裁判全文】
臺灣新竹地方法院刑事判決                            九十年度易字第二四二號
    公  訴  人  臺灣新竹地方法院檢察署檢察官
    被      告  丙○○
右列被告因竊盜案件，經檢察官提起公訴（九十年度偵字第九三六號），本院判決如
左：
    主  文
丙○○竊盜，累犯，處有期徒刑肆月，如易科罰金，以參佰元折算壹日。
    事  實
一、丙○○曾有多次竊盜、違反麻醉藥品管理條例前科，最後一次於民國八十五年間
    因違反麻醉藥品管理條例案件，經本院判處有期徒刑六月確定，於八十六年九月
    八日執行完畢（構成累犯）。復於八十七年、八十八年間犯有多次竊盜犯行，經
    臺灣高等法院於八十九年九月十九日以八十九年度上易字第二六○六號判決判處
    有期徒刑二年（未構成累犯），猶不知悔改，於八十九年十一月十九日夜間八時
    許，在新竹市○○路與中央路口前，見停放該處甲○○所有之車牌號碼ＭＷＷ─
    ○三九號機車鑰匙仍置放於電門上，認有機可乘，竟意圖為自己不法之所有，以
    該鑰匙發動機車竊取得手。嗣丙○○因前開竊盜案件待執行經通緝，於九十年一
    月十一日下午三時三十分許，在行政院衛生署新竹醫院為警緝獲，因警方已查悉
    丙○○駕駛該機車，經詢問丙○○後，其自白犯罪並攜同警方取回該機車，始查
    悉上情。
二、案經新竹縣警察局移送臺灣新竹地方法院檢察官偵查起訴。
    理  由
一、右開事實，迭據被告於偵、審中坦白承認，互核與被害人甲○○於警訊中指述之
    被害情節均相符合，此外復有贓物認領保管收據，車輛竊盜、車牌失竊資料個別
    查詢表－查詢車輛認可資料各一份在卷足憑，被告之自白核與事證相符，事證明
    確，被告犯行堪以認定，應予依法論科。另被告雖抗辯稱，其於本案係對於未發
    覺之罪自首而接受裁判云云，惟查，證人即本案承辦警員乙○○於本院理時結證
    稱：查獲前，丙○○之舅媽、房東，有說丙○○有騎一台黑色機車（即本案機車
    ），伊就已懷疑此機車係丙○○竊取得來，嗣緝獲丙○○後始詢問其機車何來，
    經其自白並指明機車停放處，始查悉本案等語，是被告於自白本案犯行前，有偵
    查犯罪權之承辦警員乙○○已發覺被告有犯罪嫌疑，是被告供出本案係屬自白，
    尚與刑法第六十二條規定自首之要件有間，不得依該條規定減輕其刑，附此敘明
    。
二、核被告丙○○所為，係犯刑法第三百二十條第一項之竊盜罪。被告於八十五年間
    因違反麻醉藥品管理條例案件，經本院判處有期徒刑六月確定，於八十六年九月
    八日執行完畢，此有台灣新竹地方法院檢察署刑案資料查註紀錄表及臺灣高等法
    院被告全國前案紀錄表各一份在卷足憑，其於有期徒刑執行完畢後五年內，再犯
    本案之罪，係屬累犯，應依刑法第四十七條之規定加重其刑。爰審酌被告曾有多
    次竊盜、違反麻醉藥品管理條例前科，於八十七年、八十八年間犯有多次竊盜犯
    行，經臺灣高等法院於八十九年九月十九日以八十九年度上易字第二六○六號判
    決判處有期徒刑二年，於該案件判決確定尚未執行前，另犯本案，有上開前案紀
    錄表及判決書可憑，足見其素行不佳，且顯無悔意，既其犯罪之動機、犯罪所生
    之損害及犯後坦承犯行等一切狀，量處如主文所示之刑，並諭知易科罰金之折算
    標準。另被告行為後，刑法第四十一條業於九十年一月四日修正為「犯最重本刑
    為五年以下有期徒刑以下之刑之罪，而受六月以下有期徒刑或拘役之宣告，因身
    體、教育、職業、家庭之關係或其他正當事由，執行顯有困難者，得以一元以上
    三元以下折算一日，易科罰金。但確因不執行所宣告之刑，難收矯正之效或難以
    維持法秩序者，不在此限。」「併合處罰之數罪，均有前項情形，其應執行之刑
    逾六月者，亦同。」並於同年月十日公佈施行，於同年月十二日生效，比較新舊
    法之規定，以變更後之新法對被告等有利，依刑法第二條第一項前段之規定，自
    應適用裁判時之新法。
三、據上論斷，應依刑事訴訟法第二百九十九條第一項前段，刑法第二條第一項前段
    、第三百二十條第一項、第四十七條、第四十一條第一項前段，罰金罰鍰提高標
    準條例第一條前段、第二條，判決如主文。
本案經檢察官吳金棟到庭執行職務。
中      華      民      國    九十      年      五      月      四      日
                                臺灣新竹地方法院刑事第一庭
                                    法  官  滕治平
右正本證明與原本無異。
如不服本判決，應於判決送達後十日內向本院提出上訴狀( 應附繕本 )，上訴於
臺灣高等法院。
                                    書記官  江靜玲
中      華      民      國    九十      年      五      月      七      日
附錄：
中華民國刑法第三百二十條
 (普通竊盜罪、竊佔罪)
意圖為自己或第三人不法之所有，而竊取他人之動產者，為竊盜罪，處五
年以下有期徒刑、拘役或五百元以下罰金。
意圖為自己或第三人不法之利益，而竊佔他人之不動產者，依前項之規定
處斷。
前二項之未遂犯罰之。


司法院資訊處製作；財團法人民間司法改革基金會備份。
